--- 
### ESSE É O MEU PRIMEIRO APLICATIVO WEB
### DASHBOARD INTERATIVO PARA MUVA - CONSIDER
title: "MUVA CONSIDERA"
output:      
  flexdashboard::flex_dashboard:
    #logo: "ANM-0150-Ligada-Muva-Identidade-Logo-160829-F-hi-01 (2) (4).png"
    vertical_layout: fill 
    theme:
      bg: "#000000"
      fg: "#FDF7F7" 
      primary: "#5CD6C7" ## TELA PRINCIPAL - VAMOS COLOCAR CORES DA MUVA
      base_font:
        google: Prompt
      code_font:
        google: JetBrains Mono
    orientation: row 
    ###vertical_layout: fill
    #source_code: embed
    social: ["twitter", "facebook", "linkedin" ]
navbar:
      - { title: "MUVA", href: "https://twitter.com/MUVA_Moz", align: right }
      - { title: "MUVA", href: "www.facebook.com/MUVA.Moz/", align: right}
      - { icon: fa-address-card, href: "https://mz.linkedin.com/company/muvamoz", align: right }

runtime: shiny
---

```{r setup, include=FALSE}
library(flexdashboard)
library(knitr)
library(DT)
library(rpivotTable)
library(ggplot2)
library(plotly)
library(dplyr)
library(openintro)
library(highcharter)
library(ggvis)
library(readr)
library(tidyverse)
 library(readxl)
library(shiny)
library(knitr) 
#library(Statamarkdown)

if(!require('stringr')) {
  install.packages('stringr')
  library('stringr')
}
library(ggthemes)
 produtores_Consider <- read_excel("produtores_Consider.xlsx")
 parceiros <- read_excel("parceiros.xlsx")
 parceiros_inst <- read_excel("parceiros_inst.xlsx")
 parceiros_unique <- read_excel("parceiros_unique.xlsx")
 parceiros_present <- read_excel("parceiros_present.xlsx")
 comunidaderesumo <- read_excel("comunidaderesumo.xlsx")
 comunidadelista <- read_excel("comunidadelista.xlsx")
 comunidadetotal<- read_excel("comunidadetotal.xlsx")
 participantes_Produtores<- read_excel("participantes_Produtores.xlsx")
 photo_Produtores<- read_excel("photo_Produtores.xlsx")
 sempre_presente<-read_excel("sempre_Presentes.xlsx")
 desistentes<-read_excel("desistentes.xlsx")
 parceiros_tabela<-read_excel("parceiros_tabela.xlsx")
#"C:\Users\Dercio\OneDrive - Oxford Policy Management Limited\Ferramentas de Consider\04 Data Clean\Sessao01_comunitaria_Chimanimani.xlsx"

dados = produtores_Consider %>% 
  filter((produtores_Consider$presenca=="SIM" | produtores_Consider$presenca=="NAO")) 

parceiros_go=parceiros %>% filter(parceiros$Regiao=="GORONGOSA")
parceiros_ch=parceiros %>%filter(parceiros$Regiao=="CHIMANIMANI")
 
dados_gorongosa = dados %>% filter(dados$Regiao=="GORONGOSA")
dados_chimanimani = dados %>% filter(dados$Regiao=="CHIMANIMANI")
   
 maxsexxoesCH=max(dados_chimanimani$nrSessao)
 maxsexxoesGO=max(dados_gorongosa$nrSessao)
 minsessoe=max(dados$nrSessao)
```

```{r}
#==================================================================================
#### SECCAO DE DADOS GERAIS
#==================================================================================
```

 
```{r}
Total_produtores= dados %>% 
  filter(nrSessao==1) %>% 
  group_by(Regiao) %>%
  summarise(Quantidade = n())

#Quantos produtores temos em Gorongosa do sexo Feminino
 
```

 
```{r}
Fe= dados %>% 
  filter(Sexo=="FEMININO",nrSessao==1) %>% 
  group_by(Regiao) %>%
  summarise(Quantidade = n())
#Quantos produtores temos em Gorongosa do sexo Feminino}
 
```

 

```{r}
Plider= dados  %>% 
  filter(ProdutorLider=="SIM",nrSessao==1) %>% 
  group_by(Regiao) %>%
  summarise(Quantidade = n())
#Quantos produtores temos em Gorongosa do sexo Feminino
 
```

 
```{r}
Plider_F= dados   %>% 
  filter(ProdutorLider=="SIM",nrSessao==1,Sexo=="FEMININO") %>% 
  group_by(Regiao) %>%
  summarise(Quantidade = n()) 
#Quantos produtores temos em Gorongosa do sexo Feminino
 
```

 

```{r}
parceiro_Total= parceiros_unique %>%
  group_by(Regiao, Sexo) %>%
  summarise(Quantidade = n())
#Quantos produtores temos em Gorongosa do sexo Feminino
 
```

 
```{r}
Fparceiro_Total= parceiros_unique   %>% filter(parceiros_unique$Sexo=="FEMININO") %>%
  group_by(Sexo) %>%
  summarise(Quantidade = n())  
#Quantos produtores temos em Gorongosa do sexo Feminino
 
```
 
 

 
```{r}
Desistentes_Total= desistentes  %>% 
  group_by(Sexo) %>%
  summarise(Quantidade = n())  
 
```
 
 
```{r}
Desistentes_F= Desistentes_Total  %>% 
  filter(Sexo=="FEMININO")
```

```{r}
#########################GORONGOSA-GERAL######################################
```

# OVERVIEW  {data-navmenu="RESUMO"}

## Comandos2 {.sidebar}

NESSE PAINEL APRESENTAMOS DADOS GERAIS DO PROJECTO CONSIDERA

```{r}

  hr()
```

O Projecto Considera esta sendo implementado em Chimanimani e Gorongosa

```{r}
  
fluidPage(

hr(),
("Faça os seus filtros na caixinha em baixo"),
hr(),

  selectInput("RegiaoProdutor", label =  ("Selecione a Região"), 
               choices = unique(dados$Regiao), selected = list("GORONGOSA","CHIMANIMANI"), multiple = TRUE), 
  hr()  
)
```

## Column {data-width="200"}

### TOTAL PRODUTORES

```{r}
renderValueBox({
 
 Total_produtores_G<- Total_produtores %>%
  na.omit() %>%
  filter(Regiao%in% input$RegiaoProdutor) #%>% 
   #summarize(avg_Number = sum(Total_participantes))
valueBox(value = sum(Total_produtores_G$Quantidade),caption="TOTAL DE PRODUTORES",icon ="fas fa-user-circle", color ="#F77333")
})
  
```

### FEMININO

```{r}
renderValueBox({
Fe_G= Fe %>% na.omit() %>%
  filter(Regiao %in% input$RegiaoProdutor)
#Quantos produtores temos em Gorongosa do sexo Feminino}
valueBox(sum(Fe_G$Quantidade),caption="PRODUTORES DO SEXO FEMININO",icon = "fas fa-venus", color = "#9442D4")
})
```

## Column {data-width="200"}

### TOTAL DE PRODUTORES LIDERES

```{r}
renderValueBox({
Plider_G= dados  %>%   filter(Regiao%in% input$RegiaoProdutor) %>% filter(ProdutorLider=="SIM",nrSessao==1)  %>%
  group_by(Regiao) %>%
  summarise(Quantidade = n())
#Quantos produtores temos em Gorongosa do sexo Feminino
valueBox(sum(Plider_G$Quantidade),caption="TOTAL DE PRODUTORES LIDERES",icon ="fas fa-user-circle", color = "#F77333")
})
```

### TOTAL DE PRODUTORES LIDERES DO SEXO FEMININO

```{r}
renderValueBox({
Plider_F_G= dados  %>% filter(Regiao%in% input$RegiaoProdutor) %>% filter(ProdutorLider=="SIM",nrSessao==1, Sexo=="FEMININO")  %>%
  group_by(Regiao) %>%
  summarise(Quantidade = n()) 
#Quantos produtores temos em Gorongosa do sexo Feminino
valueBox(sum(Plider_F_G$Quantidade),caption="PRODUTORES LIDERES DO SEXO FEMININO",icon = "fas fa-venus", color = "#9442D4")})
```

## Column {data-width="200"}

### Total de parceiros(as)

```{r}
renderValueBox({
parceiro_Total_G= parceiros_unique %>% filter(Regiao %in% input$RegiaoProdutor)  %>%
  group_by(Regiao) %>%
  summarise(Quantidade = n())
#Quantos produtores temos em Gorongosa do sexo Feminino
valueBox(sum(parceiro_Total_G$Quantidade),caption="TOTAL DE PARCEIROS",icon ="fas fa-user-circle", color = "#F77333")})
```

### Total de parceiros(as) de sexo Feminino que participam dos Workshoop

```{r}
renderValueBox({
Fparceiro_Total_G= parceiros_unique   %>% filter(parceiros_unique$Sexo=="FEMININO") %>% filter(Regiao %in% input$RegiaoProdutor) %>% 
  group_by(Regiao) %>%
  summarise(Quantidade = n())  
#Quantos produtores temos em Gorongosa do sexo Feminino
valueBox(sum(Fparceiro_Total_G$Quantidade),caption="TOTAL DE PARCEIROS DO SEXO FEMININO",icon = "fas fa-venus", color = "#9442D4")})
```

## Column {data-width="200"}

### comunidade

```{r}
renderValueBox({
comunidadetotal_G = comunidadetotal %>% filter(Regiao %in% input$RegiaoProdutor)
valueBox(sum(comunidadetotal_G$totalHOMENS)+sum(comunidadetotal_G$totalMULHERES),caption="TOTAL DE PARTICIPANTES (ADULTOS) NA COMUNIDADE",icon ="fas fa-user-circle", color = "#F77333")})
 
```

### COMUNIDADE MULHERES

```{r}
renderValueBox({
comunidadetotal_G = comunidadetotal %>% filter(Regiao %in% input$RegiaoProdutor)
valueBox(sum(comunidadetotal_G$totalMULHERES),caption="TOTAL DE PARTICIPANTES (ADULTAS) DO SEXO FEMININO NA COMUNIDADE",icon = "fas fa-venus", color = "#9442D4")
})
```

## Column {data-width="200"}

### TOTAL DE DESISTENTES

```{r}
renderValueBox({
Desistentes_Total_G= desistentes  %>% filter(Regiao %in% input$RegiaoProdutor) %>%
  group_by(Sexo) %>%
  summarise(Quantidade = n())  
valueBox(sum(Desistentes_Total_G$Quantidade) ,caption="TOTAL DE DESISTENTES",icon ="fas fa-user-circle", color = "#F77333")
})
```

### DESISTENTES DO SEXO FEMININO

```{r}
renderValueBox({
Desistentes_F_G= desistentes  %>% filter(Sexo=="FEMININO")  %>% filter(Regiao %in% input$RegiaoProdutor)  %>% 
   group_by(Regiao) %>%
  summarise(Quantidade = n())
    
valueBox(sum(Desistentes_F_G$Quantidade),caption="TOTAL DE DESISTENTES DO SEXO FEMININO",icon ="fas fa-venus", color = "#9442D4")})
```

```{r}
#########################CHIMANIMANI-GERAL######################################
```

# OVERVIEW {data-icon="fa-signal" data-navmenu="PRODUTORES"}

## Comandos1 {.sidebar}

```{r}
fluidPage(
  markdown("NESSE PAINEL APRESENTAMOS OS DADOS AGREGADOS DAS SESSÕES DOS PRODUTORES"),
   hr(),
 
  radioButtons("regiaocheck", label =("Selecione a Região"), 
               choices =unique(dados$Regiao), selected = "GORONGOSA"),
   hr(),
  markdown("A linha preta representa a média na respectiva comunidade \n
VEJA AS PERCENTAGENS PASSANDO O MOUSE NOS GRAFICOS"
)
  )
 
```

## Column {data-width="100"}

### TOTAL DE PRODUTORES QUE PARTICIPARAM EM PELO MENOS UMA SESSÃO

```{r}
renderValueBox({
  totalR<-participantes_Produtores %>%
  filter(Regiao %in% input$regiaocheck) %>% 
  group_by(Regiao) %>%
  summarize(avg_NR =n())
  
 
valueBox(value =totalR$avg_NR , icon = "fa-users", color = "#9442D4")
})
#Quantos produtores temos em Gorongosa do sexo Feminino
```

### TOTAL DE PRODUTORES QUE PARTICIPAM EM TODAS AS SESSÕES

```{r}
renderValueBox({
  totalsfFT<-participantes_Produtores %>%
  filter(Regiao %in% input$regiaocheck) %>% 
  group_by(Regiao) %>%
  summarize(avg_NsfFT =n())    
  
quantidadessFT <- sempre_presente %>%
  filter(Regiao %in% input$regiaocheck) %>% 
  group_by(Regiao) %>%
  summarize(Number_1ssFT =n())
            #mutate(round(percent=Number_1/quantidade_T$Number,digits =1)*100)
valueBox(value = list(quantidadessFT$Number_1ssFT,"(",(round(((sum(quantidadessFT$Number_1ssFT))/(sum(totalsfFT$avg_NsfFT)))*100,digits =0)), "%",")"), icon = "fa-users",color = "#F77333")
 
})
```


### HOMENS QUE PARTICIPAM EM TODAS AS SESSÕES

```{r}
renderValueBox({
  totalsfF<-sempre_presente %>%
  filter(Regiao %in% input$regiaocheck) %>% 
  group_by(Regiao) %>%
  summarize(avg_NsfF =n())    
  
quantidadessF <- sempre_presente %>%
  filter(Regiao %in% input$regiaocheck) %>% 
   filter(Sexo %in% "MASCULINO") %>%
  group_by(Sexo) %>%
  summarize(Number_1ssF =n())
            #mutate(round(percent=Number_1/quantidade_T$Number,digits =1)*100)
valueBox(value = list(quantidadessF$Number_1ssF,"(",(round(((sum(quantidadessF$Number_1ssF))/(sum(totalsfF$avg_NsfF)))*100,digits =0)), "%",")"), icon = "fa-users",color = "#ADD8E6")
 
})
```

### MULHERES QUE PARTICIPAM EM TODAS AS SESSÕES

```{r}
renderValueBox({
  totalsf<-sempre_presente %>%
  filter(Regiao %in% input$regiaocheck) %>% 
  group_by(Regiao) %>%
  summarize(avg_Nsf =n())    
  
quantidadess <- sempre_presente %>%
  filter(Regiao %in% input$regiaocheck) %>% 
   filter(Sexo %in% "FEMININO") %>%
  group_by(Sexo) %>%
  summarize(Number_1ss =n())
            #mutate(round(percent=Number_1/quantidade_T$Number,digits =1)*100)
valueBox(value = list(quantidadess$Number_1ss,"(",(round(((sum(quantidadess$Number_1ss))/(sum(totalsf$avg_Nsf)))*100,digits =0)), "%",")"), icon = "fa-users")
 
})
```


## Column {.tabset data-width="900"}


### PRESENÇAS
```{r}
 
options(dplyr.summarise.inform = FALSE)
tab_freq_ag <- dados %>%
  group_by(nrSessao, Regiao, Sexo, presenca) %>%
  summarise(n = n()) %>% mutate(freq = n / sum(n) * 100, Percentagem=round(freq, digits = 0)) %>% ungroup()  
 
 renderPlotly({
  g=filter(tab_freq_ag, tab_freq_ag$Regiao==input$regiaocheck, presenca=="SIM") %>% mutate(media=round(mean(Percentagem),digits = 0))  %>%  ggplot(., aes(x =nrSessao , y=Percentagem,  color =as.factor(Sexo)))+geom_line()+scale_color_manual(values = c("#9442D4","#F77333"), name="SEXO")+ labs(y = "Produtores presentes nas sessões %",x="Numero de Sessões")+theme_bw(base_size =14, base_line_size =11/22, base_rect_size = 11/22  )+geom_point()+scale_y_continuous(limits=c(0,100))+scale_x_continuous(limits=c(1,8)) + geom_hline(aes(yintercept = media))+ ggtitle("Produtores presente nas sessões")
  
   ggplotly(g) 
})
```

### PHOTOVOICE

```{r}
options(dplyr.summarise.inform = FALSE)
tab_freq_c_foto_ag <- dados %>%
  filter(presenca=="SIM",nrSessao!=1) %>%
  group_by(nrSessao, Regiao, Sexo,  photovoice) %>%
  summarise(n = n()) %>% 
  mutate(freq = n / sum(n) * 100, Percentagem=round(freq, digits = 0)) %>% 
  ungroup() 
 
renderPlotly({
  g=filter(tab_freq_c_foto_ag, tab_freq_c_foto_ag$photovoice=="SIM", tab_freq_c_foto_ag$Regiao==input$regiaocheck) %>% mutate(media=round(mean(Percentagem),digits = 0)) %>% ggplot(., aes(x =nrSessao , y=Percentagem,   color=as.factor(Sexo)))+geom_line()+scale_color_manual(values = c("#9442D4","#F77333"), name="SEXO")+ labs(y = "Produtores que realizaram photovoice %",x="Numero de Sessoes")+theme_bw()+geom_point()+scale_y_continuous(limits=c(0,100))+scale_x_continuous(limits=c(1,8))+ geom_hline(aes(yintercept = media))+theme_update(panel.grid.minor = element_line(colour = "red"))+ ggtitle("Produtores que realizaram actividade de photovoice")
  ggplotly(g) 
}  ) 
```

### PARTICIPAÇÃO 

```{r}
options(dplyr.summarise.inform = FALSE)
tab_freq_CH_eng_ag <- dados %>%
  filter(presenca=="SIM") %>%
  group_by(nrSessao, Regiao, Sexo,  nivel_engajamento) %>%
  summarise(n = n()) %>% 
  mutate(freq = n / sum(n) * 100, Percentagem=round(freq, digits = 0)) %>% 
  ungroup() 

renderPlotly({
  g=filter(tab_freq_CH_eng_ag, Regiao==input$regiaocheck, nivel_engajamento=="ENGAJAD@") %>% mutate(media=round(mean(Percentagem),digits = 0)) %>% ggplot(., aes(x =nrSessao , y=Percentagem,   color =as.factor(Sexo)))+geom_line()+scale_color_manual(values = c("#9442D4","#F77333"), name="SEXO")+ labs(y = "Produtores que Falam nas sessões %",x="Numero de Sessoes")+theme_bw()+geom_point()+scale_y_continuous(limits=c(0,100))+scale_x_continuous(limits=c(1,8))+ geom_hline(aes(yintercept = media))+ ggtitle("Produtores que falam nas sessões")
  ggplotly(g) 
}  )

```

```{r}
###DADOS DE GORONGOSA
```

# GORONGOSA {data-icon="fa-signal" data-navmenu="PRODUTORES"}

## Comandos8 {.sidebar}

```{r}
 fluidPage(
  markdown("Na Janela ao lado mostramos 
  a percentagem de: \n * PRESENÇA - Presença dos 
      produtores nas sessões \n * PHOTOVOICE -Produtores que realizaram \n as 
      actividades de photovoice em cada sessão \n * PARTICIPAÇÃO - Produtores que falam nas sessões  \n
A linha preta representa a média na respectiva comunidade \n
VEJA AS PERCENTAGENS PASSANDO O MOUSE NOS GRAFICOS"
))
 
```

## Column {.tabset data-width="1000"}

```{r}
fluidPage(

  radioButtons("comunidadecheck", label =  ("Selecione a Comunidade"), 
               choices = unique(dados_gorongosa$Comunidade), selected = "GORONGOSA-NHAMU"),
  hr() 
  
)
```

### PRESENÇAS

```{r}
# You can access the values of the widget (as a vector)
# with input$checkGroup, e.g.
options(dplyr.summarise.inform = FALSE)
tab_freq_g <- dados_gorongosa %>%
  group_by(nrSessao, Comunidade, Sexo, presenca) %>%
  summarise(n = n()) %>% 
  mutate(freq = n / sum(n) * 100, Percentagem=round(freq, digits = 0)) %>% 
  ungroup() 

renderPlotly({
  g=filter(tab_freq_g,  tab_freq_g$Comunidade==input$comunidadecheck, presenca=="SIM") %>% mutate(media=round(mean(Percentagem)))%>% ggplot(., aes(x =nrSessao , y=Percentagem, color =as.factor(Sexo)))+geom_line()+scale_color_manual(values = c("#9442D4","#F77333"), name="SEXO")+ labs(y = "Presenças %",x="Numero de Sessoes")+theme_bw()+geom_point(shape = "circle small", size = 1.5)+scale_y_continuous(limits=c(0,100))+scale_x_continuous(limits=c(1,8))+ geom_hline(aes(yintercept = media)) + ggtitle("Produtores presente nas sessões") 
  ggplotly(g) 
} )

#geom_line(size = 0.5  position="dodge",     
```

### PHOTOVOICE

```{r}

options(dplyr.summarise.inform = FALSE)
tab_freq_g_foto <- dados_gorongosa %>%
  filter(dados_gorongosa$presenca=="SIM",dados_gorongosa$nrSessao!=1) %>%
  group_by(nrSessao, Comunidade, Sexo,  photovoice) %>%
  summarise(n = n()) %>% 
  mutate(freq = n / sum(n) * 100, Percentagem=round(freq, digits = 0)) %>% 
  ungroup() 

renderPlotly({
  g=filter(tab_freq_g_foto, tab_freq_g_foto$photovoice=="SIM", tab_freq_g_foto$Comunidade==input$comunidadecheck)%>% mutate(media=round(mean(Percentagem))) %>% ggplot(., aes(x =nrSessao , y=Percentagem,   color =as.factor(Sexo)))+geom_line()+scale_color_manual(values = c("#9442D4","#F77333"), name="SEXO")+ labs(y = "Produtores que realizaram photovoice %",x="Numero de Sessoes")+theme_bw()+geom_point()+scale_y_continuous(limits=c(0,100))+scale_x_continuous(limits=c(1,8))+ geom_hline(aes(yintercept = media))+ ggtitle("Produtores que realizaram actividade de photovoice")
  ggplotly(g) 
}  ) 
```

### PARTICIPAÇÃO

```{r}
options(dplyr.summarise.inform = FALSE)
tab_freq_g_eng <- dados_gorongosa %>%
  filter(presenca=="SIM") %>%
  group_by(nrSessao, Comunidade, Sexo,  nivel_engajamento) %>%
  summarise(n = n()) %>% 
  mutate(freq = n / sum(n) * 100, Percentagem=round(freq, digits = 0)) %>% 
  ungroup() 

renderPlotly({
  g=filter(tab_freq_g_eng,tab_freq_g_eng$Comunidade==input$comunidadecheck, nivel_engajamento=="ENGAJAD@" ) %>% mutate(media=round(mean(Percentagem))) %>%
    ggplot(., aes(x =nrSessao, y=Percentagem, color =as.factor(Sexo)))+geom_line()+scale_color_manual(values = c("#9442D4","#F77333"), name="SEXO")+ labs(y = "Produtores que falam nas sessões %",x="Numero de Sessoes")+theme_bw()+geom_point()+scale_y_continuous(limits=c(0,100))+scale_x_continuous(limits=c(1,8))+ geom_hline(aes(yintercept = media))+ ggtitle("Produtores que falam nas sessões")
   
  ggplotly(g) 
}  )
```

```{r}
#PRODUTORES DE CHIMANIMANI
```

# CHIMANIMANI {data-icon="fa-signal" data-navmenu="PRODUTORES"}

## Comandos8 {.sidebar}

```{r}
 fluidPage(
  markdown("Na Janela ao lado mostramos 
  a percentagem de: \n * PRESENÇA - Presença dos 
      produtores nas sessões \n *PHOTOVOICE -Produtores que realizaram \n as 
      actividades de photovoice em cada sessão \n *PARTICIPAÇÃO - Produtores que falam nas sessões  \n
A linha preta representa a média na respectiva comunidade \n
VEJA AS PERCENTAGENS PASSANDO O MOUSE NOS GRAFICOS"
))
 
```

## Column {.tabset data-width="800"}

```{r}
fluidPage(radioButtons("comunidadecheckCH", label =  ("Selecione a Comunidade"),choices = unique(dados_chimanimani$Comunidade), selected = "CHIMANIMANI-MPUNGA"))
```

### PRESENÇAS

```{r}
options(dplyr.summarise.inform = FALSE)
tab_freq_CH <- dados_chimanimani %>%
  group_by(nrSessao, Comunidade, Sexo, presenca) %>%
  summarise(n = n()) %>% mutate(freq = n / sum(n) * 100, Percentagem=round(freq, digits = 0)) %>% ungroup() 

renderPlotly({
  g=filter(tab_freq_CH, tab_freq_CH$Comunidade==input$comunidadecheckCH, presenca=="SIM") %>% mutate(media=round(mean(Percentagem)))%>% ggplot(., aes(x =nrSessao , y=Percentagem,  color =as.factor(Sexo)))+geom_line()+scale_color_manual(values = c("#9442D4","#F77333"), name="SEXO")+ labs(y = "Produtores presentes nas sessões %",x="Numero de Sessoes")+theme_bw()+geom_point()+scale_y_continuous(limits=c(0,100))+scale_x_continuous(limits=c(1,8))+ geom_hline(aes(yintercept = media))+ ggtitle("Produtores presente nas sessões")
  ggplotly(g) 
}  )

# +
#theme_classic()     

```

### PHOTOVOICE

```{r}
options(dplyr.summarise.inform = FALSE)
tab_freq_c_foto <- dados_chimanimani %>%
  filter(presenca=="SIM",nrSessao!=1) %>%
  group_by(nrSessao, Comunidade, Sexo,  photovoice) %>%
  summarise(n = n()) %>% 
  mutate(freq = n / sum(n) * 100, Percentagem=round(freq, digits = 0)) %>% 
  ungroup() 

renderPlotly({
  g=filter(tab_freq_c_foto, tab_freq_c_foto$photovoice=="SIM", tab_freq_c_foto$Comunidade==input$comunidadecheckCH) %>% mutate(media=round(mean(Percentagem))) %>% ggplot(., aes(x =nrSessao , y=Percentagem,   color =as.factor(Sexo)))+geom_line()+scale_color_manual(values = c("#9442D4","#F77333"), name="SEXO")+ labs(y = "Produtores que realizaram photovoice %",x="Numero de Sessoes")+theme_bw()+geom_point()+scale_y_continuous(limits=c(0,100))+scale_x_continuous(limits=c(1,8))+ geom_hline(aes(yintercept = media))+ ggtitle("Produtores que realizaram actividade de photovoice")
  ggplotly(g) 
}  )
```

### PARTICIPAÇÃO

```{r}
options(dplyr.summarise.inform = FALSE)
tab_freq_CH_eng <- dados_chimanimani %>%
  filter(presenca=="SIM") %>%
  group_by(nrSessao, Comunidade, Sexo,  nivel_engajamento) %>%
  summarise(n = n()) %>% 
  mutate(freq = n / sum(n) * 100, Percentagem=round(freq, digits = 0)) %>% 
  ungroup() 

renderPlotly({
  g=filter(tab_freq_CH_eng, Comunidade==input$comunidadecheckCH, nivel_engajamento=="ENGAJAD@" ) %>% mutate(media=round(mean(Percentagem))) %>%ggplot(., aes(x =nrSessao , y=Percentagem,   color =as.factor(Sexo)))+geom_line()+scale_color_manual(values = c("#9442D4","#F77333"), name="SEXO")+ labs(y = "Produtores que Falam nas sessões %",x="Numero de Sessoes")+theme_bw()+geom_point()+scale_y_continuous(limits=c(0,100))+scale_x_continuous(limits=c(1,8))+ geom_hline(aes(yintercept = media))+ ggtitle("Produtores que falam nas sessões")
  ggplotly(g) 
}  )


```

```{r}
############SESSAO DOS PARCEIROS###################
```
       
# PRESENÇA {data-navmenu="PARCEIROS"}  

## Comandos8 {.sidebar}

```{r}
fluidPage(("NESSE PAINEL APRESENTAMOS OS DADOS DOS WORKSHOOP COM PARCEIROS"),
  hr()) 
 
```

```{r}
 fluidPage(
  markdown("Para mostrar os dados na Tabela escolhe pelo menos uma Região na caixinha em baixo"
  ),hr())
```

```{r}

fluidPage(selectInput("REGIAOParc", label =  ("Selecione a Regiao"), 
               choices = unique(parceiros$Regiao), selected = list("GORONGOSA","CHIMANIMANI"), multiple = TRUE)
           
)
```

```{r}
 fluidPage(
  markdown("As telas ao lado mostram o numero de parceiros presentes em cada sessão"
  ))
```



## Column {data-width="200"}

### PARCEIROS QUE PARTICIPAM EM TODAS AS SESSÕES

```{r}
renderValueBox({
quantidade <- parceiros_present %>%
  filter(Regiao %in% input$REGIAOParc) %>% 
  group_by(Regiao) %>%
  summarize(avg_Number =n())
valueBox(value = sum(quantidade$avg_Number), icon = "fa-users")
})
#Quantos produtores temos em Gorongosa do sexo Feminino
```

### PERCENTAGEM DE PARCEIROS DO SEXO FEMININO QUE PARTICIPAM EM TODAS AS SESSÕES

```{r}
renderValueBox({
quantidade_T <- parceiros_present %>%
  filter(Regiao %in% input$REGIAOParc) %>% 
  group_by(Regiao) %>%
  summarize(Number =n())    
  
quantidade <- parceiros_present %>%
  filter(Regiao %in% input$REGIAOParc) %>% 
   filter(Sexo %in% "FEMININO") %>%
  group_by(Sexo) %>%
  summarize(Number_1 =n())
            #mutate(round(percent=Number_1/quantidade_T$Number,digits =1)*100)
valueBox(value = list((round(((sum(quantidade$Number_1))/(sum(quantidade_T$Number)))*100,digits =1)), "%"), icon = "fa-users")
 
})
```
 

## Column {data-width="800"}

### Número de parceiros presente nas sessões 

```{r}
 DT::renderDT({
  datatable(parceiros_tabela %>% 
filter(Regiao %in% input$REGIAOParc))  %>% formatStyle(
columns = c(1,2,3,4,5,6), #specify columns to format
fontFamily = "Arial",
fontSize = "16px",
color = '#008080', 
fontWeight = 'bold',
paddingRight = "1em",
borderRightWidth = "1px",
borderRightStyle = "solid",
borderRightColor = "white",
borderBottomColor = "#ffffff",
borderBottomStyle = "solid",
borderBottomWidth = "1px",
borderCollapse = "collapse",
verticalAlign = "middle",
textAlign = "center",
wordWrap = "break-word",
backgroundColor = '#e6e6e5')})
###########3

```
 

# LISTA DE INSTITUIÇÕES PARCEIRAS {data-navmenu="PARCEIROS"}

## Comandos1 {.sidebar}
```{r}
fluidPage(("NESSE PAINEL APRESENTAMOS OS DADOS DAS SESSÕES COM PARCEIROS"),
  hr(),
          hr(), 
  ("Apresentamos tambem o numero total de participantes dos principais parceiros"),
    hr(), 
    hr()) 
 
fluidPage(("A tabela mostra as instituições parceiras e numero de parceiros por instituição"),
           hr()) 
  
```

## Column {data-width="200"}

### TOTAL DE PARCEIROS DA MICAIA

```{r}
renderValueBox({
quantidade <- parceiros_inst %>%
  na.omit() %>%
  filter(Instituicao %in% "MICAIA") %>%   summarize(avg_Number = sum(TOTAL))
valueBox(value = sum(quantidade), icon = "fa-users")
})
#Quantos produtores temos em Gorongosa do sexo Feminino
```

### TOTAL DE PARCEIROS DO PARQUE CHIMANIMANI

```{r}
renderValueBox({
quantidade <- parceiros_inst %>%
  na.omit() %>%
  filter(Regiao %in% "CHIMANIMANI", Instituicao!="MICAIA") %>%   summarize(avg_Number = sum(TOTAL))
valueBox(value = sum(quantidade), icon = "fa-users")
})
#Quantos produtores temos em Gorongosa do sexo Feminino
```

### TOTAL DE PARCEIROS DO PARQUE GORONGOSA

```{r}
renderValueBox({
quantidade <- parceiros_inst %>%
  na.omit() %>%
  filter(Regiao %in% "GORONGOSA") %>%   summarize(avg_Number = sum(TOTAL))
valueBox(value = sum(quantidade), icon = "fa-users")
})
#Quantos produtores temos em Gorongosa do sexo Feminino
```

## Column {data-width="800"}

### TABELA

```{r}
  DT::datatable(parceiros_inst) %>% formatStyle(
columns = c(1,2,3,4,5), #specify columns to format
fontFamily = "Arial",
fontSize = "16px",
color = '#008080',
fontWeight = 'bold',
paddingRight = "1em",
borderRightWidth = "1px",
borderRightStyle = "solid",
borderRightColor = "white",
borderBottomColor = "#ffffff",
borderBottomStyle = "solid",
borderBottomWidth = "1px",
borderCollapse = "collapse",
verticalAlign = "middle",
textAlign = "center",
wordWrap = "break-word",
backgroundColor = '#e6e6e5')
   
```


# SESSÕES COMUNITARIAS {data-icon="fa-signal"}

## Comandos1 {.sidebar}

```{r}
fluidPage(
  ("NESSE PAINEL APRESENTAMOS OS DADOS DAS SESSÕES COMUNITARIAS"),
   hr(),
    selectInput("regiaocheckxx1", label =("Selecione pelo menos uma Região"),choices =unique(comunidaderesumo$Regiao),selected=list("GORONGOSA","CHIMANIMANI"), multiple = TRUE),
 hr(),
  selectInput("checkNrsessao", label =("Selecione numero da sessao"), 
               choices =unique(comunidaderesumo$Nrsessao),selected="1", multiple = TRUE),
  ("EM CIMA APRESENTAMOS AS OPÇÕES DE FILTRAGEM"),
  hr(),
  ("NOTA: Para mostrar os dados deves selecionar pelo menos uma sessão e uma região nas caixinhas em baixo"),
)

```

## Column {data-width="200"}

### TOTAL PARTICIPANTES

```{r}
renderValueBox({
quantidade <- comunidaderesumo %>%
  na.omit() %>%
  filter(Nrsessao %in% input$checkNrsessao, Regiao%in% input$regiaocheckxx1) %>%   summarize(avg_Number = sum(Total_participantes))
valueBox(value = quantidade, icon = "fa-users")
})
#Quantos produtores temos em Gorongosa do sexo Feminino
```

### ADULTOS DO SEXO MASCULINO

```{r}
renderValueBox({
quantidade <- comunidaderesumo %>%
  na.omit() %>%
  filter(Nrsessao %in% input$checkNrsessao, Regiao %in% input$regiaocheckxx1) %>%
  summarize(avg_Number = sum(NrAdultoMasculino))
valueBox(value = quantidade, icon = "fa-users")
})
```

### ADULTOS DO SEXO FEMININO

```{r}
renderValueBox({
quantidade <- comunidaderesumo %>%
  na.omit() %>%
  filter(Nrsessao %in% input$checkNrsessao, Regiao %in% input$regiaocheckxx1) %>%
  summarize(avg_Number = sum(NrAdultoFeminino))
valueBox(value = quantidade, icon = "fa-users")
})
```

### CRIANÇAS

```{r}
renderValueBox({
quantidade <- comunidaderesumo %>%
  na.omit() %>%
  filter(Nrsessao %in% input$checkNrsessao, Regiao %in% input$regiaocheckxx1) %>%
  summarize(avg_Number = sum(NrcriancaMasculino)+sum(NrcriancaFeminino))
valueBox(value = quantidade, icon = "fa-users" )
})
#, color ="#9442D4"
```

## Column {data-width="800"}

### MEMBROS INFLUENTES PRESENTES

```{r}
 comunidadelista$name_influentes  <- NULL
comunidadelista$participante_projecto  <- NULL
 
 DT::renderDT({
  datatable(comunidadelista %>% 
filter(Regiao %in% input$regiaocheckxx1, Nrsessao %in% input$checkNrsessao))  %>% formatStyle(
columns = c(1,2,3,4,5,6), #specify columns to format
fontFamily = "Arial",
fontSize = "16px",
color = '#008080', 
fontWeight = 'bold',
paddingRight = "1em",
borderRightWidth = "1px",
borderRightStyle = "solid",
borderRightColor = "white",
borderBottomColor = "#ffffff",
borderBottomStyle = "solid",
borderBottomWidth = "1px",
borderCollapse = "collapse",
verticalAlign = "middle",
textAlign = "center",
wordWrap = "break-word",
backgroundColor = '#e6e6e5')}) 
```
